Inventaris van het archief van de Directie Wetgeving en andere Juridische Aangelegenheden van het Ministerie van Economische Zaken, (1951) 1967-1975
Nationaal Archief, Den Haag
- Economische aangelegenheden, -1.82
  - Industrie. Dienstverlening. Handel, -1.824
    - Dienstverlening, -1.824.4
      - Dienstverlening: Accountantsberoep, -1.824.4.657
        - Stukken betreffende het ontwerpen en wijzigen van beschikkingen van de Wet op de Accountants - administratieconsulenten., 1970 - 1974; 60-64; 2 pakken en 3 omslagen
          - Inzake het ontwerpen van de Wet op de Accountants - administratieconsulenten, 1971 - 1972, 64; 1 pak
            Oude code: AS 64 - 1.824.4: 657.07.76
        - Stukken betreffende het ontwerpen van het Besluit houdende Uitvoering van Artikel 72 van de Wet op de Registeraccountants., 1972 - 1973; 65; 1 omslag
          Oude code: AS 64 - 1.824.4: 657. 07.76
        - Stukken betreffende het bij beschikking benoemen van leden in adviescommissies inzake de Wet op de Accountants - administratieconsulenten., 1974 - 1975; 66-69; 4 omslagen
          - Commissie van Advies, 1974, 66
          - Commissie van Beroep Accountants - administratieconsulenten, 1974, 67
          - Examencommissie Accountants - administratieconsulenten, 1974 - 1975, 68
          - Raad voor Accountants - administratieconsulenten, 1974, 69
    - Handel en ambacht. Internationale economische betrekkingen, -1.824.5
      - Handelsregister, -1.824.501.61
        - Stukken betreffende het samen met het Ministerie van Justitie ontwerpen van wetten tot wijziging van de Handelsregisterwet., 1968 - 1972; 70-71, 236-237; 1 pak en 1 omslag
          - Wijziging van het Handelsregisterwet, 1965-1968, 236
            Oude code: doos 17, inv.nr. 135 - 1.824.501.61.07.76
          - Toepassing van de artikelen 1, 22 en 23 van de Handelsregisterwet, 1968, 237
            Oude code: doos 17, inv.nr. 136 - 1.824.501.61.07.76
          - Inzake wijziging van artikel 23 van de Handelsregisterwet in verband met de invoering van Boek II W, 1970 - 1971, 70; 1 pak
            Oude code: AS nieuwe doos 8 - 1.824.501.61. 07.76
          - Inzake het ontwerpen van de Wet tot Wijziging van de Artikelen 30a en 31 van de Handelsregisterwet, 1971 - 1972, 71
            Oude code: AS 64 - 1.824.501.61. 07.76
      - Detailhandel en ambacht, -1.824.515
        - Bijzondere vormen van handel, -1.824.515.7
          - Stukken betreffende het ontwerpen en wijzigen van de Colportagewet., 1970 - 1973; 72-75; 3 pakken en 1 omslag
            Niet nader onder te verdelen.
            - 1970, 72
              Oude code: AS 45 - 1.824.515.7. 07.76
            - 1970, 73
            - 1970-1971, 74; 1 omslag
            - 1972-1973, 75
              Oude code: AS 64 - 1.824.515.7. 07.76
          - Stukken betreffende het bij besluit benoemen van leden in de Adviescommissie Afbetaling en Colportage inzake de Colportagewet., 1975; 76; 1 omslag
            Oude code: AS 82 - 1.824.515.7. 07.58
        - Regeling van en toezicht op de vestiging van bedrijven, -1.824.515.91
          - Stukken betreffende het wijzigen en intrekken van wetten en besluiten inzake vestigingsbesluiten van het midden - en kleinbedrijf., 1962 - 1975; 77-90; 2 pakken en 12 omslagen
            - Inzake het intrekken van het Vestigingsbesluit Grafische Bedrijven II 1952, het Vestigingsbesluit Chemigrafisch Bedrijf 1953 en het Vestigingsbesluit Boek - en Kantoorboekbinders Bedrijven 1955, 1962 - 1970, 77
              Oude code: AS 46 - 1.824.515.91
            - Inzake het ontwerpen van een besluit tot wijziging van het Uitvoeringsbesluit Vestigingswet Bedrijven 1954, 1968 - 1972, 78
              Oude code: AS 65 - 1.824.515.91
            - Inzake het ontwerpen en instellen van het Besluit tot Wijziging van het Vestigingsbesluit Bloemenverkopers - en Hoveniersbedrijven 1962, 1968 - 1974, 79
              Oude code: AS 82 - 1.824.515.91
            - Inzake het ontwerpen van een besluit tot wijziging van het Vestigingsbesluit Consumptie - IJsbereidersbedrijf 1968, 1969 - 1970, 80
              Oude code: AS 45 - 1.824.515.91
            - Inzake het ontwerpen van een besluit tot wijziging van het Vestigingsbesluit Kappersbedrijven 1958, 1969 - 1970, 81
            - Inzake het ontwerpen van een besluit tot wijziging van het Vestigingsbesluit Levensmiddelenbedrijven 1961 en van het Vestigingsbesluit Algemene Ambulante Handel 1962, 1969 - 1970, 82
            - Inzake het ontwerpen van een besluit tot wijziging van het Vestigingsbesluit Schoonheidsverzorgingsbedrijf 1958, 1969 - 1970, 83
            - Inzake het ontwerpen van een besluit en een memorie van toelichting tot wijziging van de Vestigingswet Bedrijven 1954 in de detailhandel. 1969 - 1971, 84-85
              - Deel I, 1969 - 1970, 84; 1 pak
              - Deel II, 1970 - 1971, 85; 1 pak
            - Inzake het wijzigen van meerdere vestigingsbesluiten in het kader van de Vestigingswet Bedrijven 1954, 1969 - 1973, 86
            - Inzake het ontwerpen van een besluit tot wijziging van het Vestigingsbesluit Motorvoertuigen en Fietsbedrijven 1967, 1971 - 1972, 87
            - Inzake het wijzigen en intrekken van meerdere vestigingsbesluiten van de Vestigingswet Bedrijven 1954 in de detailhandel, 1971 - 1972, 88
            - Inzake het ontwerpen van een besluit tot wijziging van het Vestigingsbesluit Fotografische Bedrijven 1960, 1973 - 1974, 89
              Oude code: AS 83 - 1.824.515.91
            - Inzake het wijzigen van het Vestigingsbesluit Kleinhandel in Gebruikte en Ongeregelde Goederen 1958, 1974 - 1975, 90
          - Stukken betreffende het voeren van overleg over de vaststelling van het ontwerp - Besluit tot Wijziging van de Inwerkingtreding van de Wet op de Geneesmiddelenvoorziening en de Wet Beperking Cadeaustelsel., 1971 - 1973; 91; 1 omslag
            Oude code: AS nieuwe doos 17 - 1.824.515.91
          - Stukken betreffende het informeren van de ministerraad over het ontwerpen van een besluit tot intrekking van artikel VII, derde lid, van het Koninklijk Besluit van 25 augustus 1969, teneinde de werkingsduur te verlengen van de vestigingsregelingen voor het aannemersbedrijf op het gebied van de grond -, water - en wegenbouw en voor het bitumineuze - dakbedekkingsbedrijf., 1974; 92; 1 omslag
        - Winkelsluiting, -1.824.515.92
          - Stukken betreffende het ontwerpen en instellen van een besluit tot vernietiging van het besluit van de raad van de gemeente Rijswijk op 24 april 1970 inzake de instelling van een koopavond op grond van de Winkelsluitingswet 1951., 1969 - 1970; 93; 1 omslag
            Oude code: AS 47 - 1.824.515.92
          - Stukken betreffende het ontwerpen van een besluit tot toepassing van artikel 15, vierde lid, van de Winkelsluitingswet., 1969 - 1970; 94; 1 omslag
          - Stukken betreffende het ontwerpen van besluiten inzake schorsing en vernietiging van besluiten van burgemeesters en wethouders tot verlening van ontheffingen ten behoeve van tentoonstellingen op grond van de Winkelsluitingswet 1951., 1970 - 1975; 95-111; 1 pak en 16 omslagen
            - Inzake besluiten van de burgemeesters en wethouders van de gemeenten Hoogeveen en Hengelo in de periode januari tot en met maart 1972, 1970 - 1972, 95
              Oude code: AS 83 - 1.824.515.92
            - Inzake meerdere besluiten van burgemeesters en wethouders van de gemeenten Oirschot, Sliedrecht, Hoogeveen, Oisterwijk en Hengelo in de periode januari tot en met maart 1972, 1972, 96
              Oude code: AS 84 - 1.824.515.92
            - Inzake de besluiten van burgemeester en wethouders van de gemeente Zaandam van 6, 16 en 20 maart 1973, 1972 - 1973, 97
            - Inzake het besluit van burgemeester en wethouders van de gemeente Hoogeloon van 11 september 1972, 1972 - 1973, 98
            - Inzake het besluit van de burgemeester en wethouders van de gemeente Vught van 14 september 1972, 1972 - 1973, 99
            - Inzake twee besluiten van burgemeester en wethouders van de gemeente Eindhoven van 2 oktober 1972, 1972 - 1973, 100
            - Inzake het besluit van burgemeester en wethouders van de gemeente Koog aan de Zaan van 11 september 1973, 1972 - 1974, 101
            - Inzake meerdere besluiten van burgemeesters en wethouders van de gemeenten Helmond, Arnhem, Hoogeloon, Vught, Hillegom en Eindhoven in de periode augustus 1972 tot en met april 1974, 1972 - 1975, 102; 1 pak
            - Inzake het besluit van de burgemeester en wethouders van de gemeente Veghel van 9 maart 1973, 1973, 103
            - Inzake het besluit van burgemeester en wethouders van de gemeente Deurne van 5 maart 1973, 1973 - 1974, 104
            - Inzake het besluit van burgemeester en wethouders van de gemeente Nijmegen van 23 februari 1973, 1973 - 1974, 105
            - Inzake het besluit van burgemeester en wethouders van de gemeente Voorhout van 29 januari 1973, 1973 - 1974, 106
            - Inzake het besluit van burgemeester en wethouders van de gemeente Voorschoten van 21 maart 1973, 1973 - 1974, 107
            - Inzake het besluit van burgemeester en wethouders van Geldrop van 5 maart 1973, 1973 - 1974, 108
            - Inzake het besluit van de burgemeester en wethouders van de gemeente Halsteren van 31 januari 1973, 1973 - 1974, 109
            - Inzake meerdere besluiten van burgemeesters en wethouders van de gemeenten Aalten, Voorhout, Halsteren, Nijmegen, Deurne, Geldrop en Voorschoten in de periode januari tot en met maart 1973, 1973 - 1974, 110
            - Inzake het besluit van burgemeester en wethouders van Enschede van 10 maart 1975, 1975, 111
      - Handelstechnische aangelegenheden, -1.824.517
        - Stukken betreffende het ontwerpen van de Wet inzake Wijziging van Artikel 1, Derde lid, van de Wet Beperking Cadeaustelsel., 1971 - 1972; 112; 1 omslag
          Oude code: AS 65 - 1.824.517.42. 07.76
        - Stukken betreffende het ontwerpen van de Wet tot Wijziging van de Uitverkopenwet 1956., 1972 - 1973; 113; 1 omslag
          Oude code: AS 65 - 1.824.517.47. 07.76
      - Bescherming van de industriële eigendom, -1.824.518.23
        - Stukken betreffende het voeren van overleg met de Octrooiraad over de toekomstige opzet van de Octrooiraad over het al dan niet wijzigen van het Octrooireglement en het bekijken van de mogelijkheid samen te werken met het Institut International des Brevets (IIB)., 1953 - 1970; 114; 1 omslag
          Oude code: X 07.556 BIE / O
        - Stukken betreffende het leveren van bijdragen aan vergaderingen van het Bureaux Internationaux Réunis pour la Protection de la Propriété Intellectuelle (BIRPI) op het gebied van de internationale classificatie van fabrieks - en handelsmerken., 1969 - 1971; 115-117; 2 pakken en 1 omslag
          - 1969-1970, 115
            Oude code: AS 48 - 1.824.518.23
          - 1970, 116; 1 omslag
            Oude code: AS 52 - 1.824.518.232
          - 1971, 117
        - Stukken betreffende het voeren van overleg met meerdere ministeries over het intrekken van de Merkenwet 1893 en het ontwerpen van het Besluit Bureau Industriële Eigendom 1970 (BIE)., 118; 1 omslag
          Oude code: X 07.556 BIE
        - Stukken betreffende het oprichten van de World Intellectual Property Organization (WIPO) en het ontwerpen van een Rijkswet tot goedkeuring van wijzigingen in de administratieve structuur van de Unie van Parijs, alsmede het aanvullen en verbeteren van bepalingen in het Verdrag van Parijs tot bescherming van het industriële eigendom., 1970 - 1974; 119-120; 1 pak en 1 omslag
          - 1970-1973, 119; 1 pak
            Oude code: AS 66 - 1.824.518.23
          - 1974, 120
            Oude code: AS 84 - 1.824.518.23
        - Stukken betreffende het leveren van bijdragen aan de Diplomatieke Conferentie Industriële Eigendom 1973 van het World Intellectual Property Organization (WIPO) te Wenen., 1973 - 1975; 121; 1 pak
          Oude code: AS nieuwe doos 12 - 1.824.518.23
        - Stukken betreffende het adviseren van de minister voor Surinaamse en Nederlands Antilliaanse Zaken over de gevolgen van de onafhankelijkheid van Suriname ten aanzien van de koninkrijkswetgeving., 1974; 122; 1 omslag
          Oude code: AS 87 - 1.824.518.23. 07.76
      - Octrooien. Patenten, -1.824.518.231
        - Stukken betreffende het voeren van overleg met het Ministerie van Buitenlandse Zaken en de Octrooiraad over de totstandkoming van een Europees Octrooirecht en over de mogelijke zetel van het in te stellen Europees Octrooibureau., 1969 - 1971; 123; 1 omslag
          Oude code: AS 50 - 1.824.518.231
        - Stukken betreffende het voeren van overleg met het Ministerie van Buitenlandse Zaken en het Ministerie van Justitie over het leveren van bijdragen aan internationale diplomatieke conferenties van het Bureaux Internationaux Réunis pour la Protection de la Propriété Intellectuelle (BIRPI)., 1969 - 1971; 124-127; 4 pakken
          - Deel I, 1969 - 1970, 124
            Oude code: AS 49 - 1.824.518.231
          - Deel II, 1970 - 1971, 125
          - Deel III. 1970 - 1971, 126-127
            - Algemeen, 1970 - 1971, 126
            - Bijlagen, inclusief het "Patent Cooperation Treaty", 1970, 127
        - Stukken betreffende het beantwoorden van Tweede Kamervragen van Nijpels over de reden waarom de Octrooiraad de octrooiaanvraag van rubber tegels voor de veiligheid van openbare kinderspeelplaatsen nog niet behandeld heeft., 1970; 128; 1 omslag
        - Stukken betreffende het voeren van overleg over het sluiten van een overeenkomst met de Bondsrepubliek Duitsland ter aanvulling van de op 21 september 1960 te Parijs ondertekende NAVO - overeenkomst inzake de wederzijdse geheimhouding van uitvindingen die voor de verdediging van belang zijn., 1970 - 1971; 129-130; 2 omslagen
          - 1970-1971, 129
            Oude code: AS 53 - 1.824.518.231
          - 1970-1971, 130
        - Stukken betreffende het voeren van overleg met de Octrooiraad, het informeren van de ministerraad en het vragen van advies aan de Raad van State over het wijzigen van de Rijksoctrooiwet., 1970 - 1974; 131-135; 4 pakken en 1 omslag
          - Inzake het al dan niet wijzigen van artikel 34 van de Rijksoctrooiwet inzake de procedure tot verlening van een gedwongen licentie wegens afhankelijkheid, 1970 - 1971, 131; 1 omslag
            Oude code: AS 52 - 1.824.518.231. 07.76
          - Inzake het informeren van de ministerraad over het ontwerpen van de Rijkswet tot wijziging van de Rijksoctrooiwet, 1973, 132
            Oude code: AS 69 - 1.824.518.231. 07.76
          - Inzake het ontwerpen van een nader rapport inzake het ontwerp van de Rijkswet tot wijziging van de Rijksoctrooiwet, 1974, 133
            Oude code: AS 90 - 1.824.518.231. 07.76
          - Inzake het ontwerpen van een Rijkswet tot wijziging van de Rijksoctrooiwet, 1974, 134
          - Inzake het wijzigen van het ontwerp van Rijkswet tot wijziging van de Rijksoctrooiwet, 1974, 135
        - Stukken betreffende het voeren van overleg over het sluiten van de Overeenkomst van Straatsburg en het samen met de Octrooiraad leveren van bijdragen aan diplomatieke conferenties van de Raad van Europa en de Organisation Mondiale de la Propriété Intellectuelle (OMPI) inzake de internationale classificatie van octrooien., 1971; 136; 1 pak
          Oude code: AS 52 - 1.824.518.231
        - Stukken betreffende het beantwoorden van Tweede Kamervragen van Schouten en Eerste Kamervragen van Piket over de reden waarom in het kader van het spreidingsbeleid niet is besloten tot vestiging van het agentschap van het Europees Octrooibureau buiten de Randstad., 1972; 137; 1 omslag
          Oude code: AS 69 - 1.824.518.231
        - Stukken betreffende het ontwerpen van het Besluit houdende Ontslag en Benoeming van een Lid van de Raad van Beroep inzake het Toezicht op de Octrooigemachtigden en het voeren van overleg hierover met de Octrooiraad., 1972 - 1973; 138; 1 omslag
          Oude code: AS 68 - 1.824.518.231
        - Stukken betreffende het informeren van de ministerraad en het voeren van overleg met het Ministerie van Buitenlandse Zaken over het ontwerpen van rijkswetten inzake verdragen ten aanzien van het Europese Octrooibeleid., 1972 - 1975; 139-141; 3 pakken
          - Inzake het ontwerpen van een machtiging tot ondertekeningsbevoegdheid en deelname van een koninkrijksdelegatie aan de diplomatieke conferentie 1973 te München ten aanzien van de totstandkoming van een overeenkomst tot invoering van een Europees stelsel van octrooiverlening, 1972 - 1973, 139
            Oude code: AS 89 - 1.824.518.231
          - Inzake het ontwerpen van een machtiging tot parafering en ondertekening van het aan het door de conferentie van Luxemburg 1974 over het Europese octrooi voor de gemeenschappelijke markt aan te nemen verdrag, 1974, 140
            Opmerkingen: C
          - Inzake het ontwerp van een Rijkswet tot goedkeuring van het Europees Octrooiverdrag 1973 te München, 1975, 141
      - Buitenlandse handel, internationale handel, -1.824.52
        - Stukken betreffende het wijzigen van verschillende in - en uitvoerbesluiten in het kader van de In - en Uitvoerwet., 1970 - 1974; 142-172; 2 pakken en 29 omslagen
          - In - en Uitvoerbesluit Industriële Goederen. 1969 - 1975, 142-158
            - Zevende wijzigingsbesluit, 1969 - 1970, 142
              Oude code: AS 53 - 1.824.52. 07.76
            - Intrekking zevende wijzigingsbeschikking, 1970, 143
            - Achtste wijzigingsbesluit, 1971, 144
            - Negende wijzigingsbeschikking, 1971 - 1972, 145
              Oude code: AS 72 - 1.824.52. 07.76
            - Tiende wijzigingsbeschikking, 1972, 146
            - Elfde wijzigingsbeschikking, 1972 - 1973, 147
            - Twaalfde wijzigingsbeschikking, 1973, 148
              Oude code: AS 71 - 1.824.52. 07.76
            - Dertiende wijzigingsbeschikking, 1973 - 1974, 149
              Oude code: AS nieuwe doos 13 - 1.824.52. 07.76
            - Veertiende wijzigingsbeschikking, 1974, 150
            - Vijftiende wijzigingsbeschikking, 1974, 151
            - Zestiende wijzigingsbeschikking, 1974 - 1975, 152
            - Zeventiende wijzigingsbeschikking, 1974 - 1975, 153
            - Achttiende wijzigingsbeschikking, 1974 - 1975, 154
            - Negentiende wijzigingsbeschikking, 1975, 155
            - Twintigste wijzigingsbeschikking, 1975, 156
            - Eenentwintigste wijzigingsbeschikking, 1975, 157
            - Tweeëntwintigste wijzigingsbeschikking, 1975, 158
          - Uitvoerbesluit Strategische Goederen. 1970 - 1973, 159-161
            - Derde wijzigingsbeschikking, 1970, 159; 1 pak
            - Vierde wijzigingsbeschikking, 1971, 160
            - Vijfde wijzigingsbeschikking, 1973, 161; 1 pak
          - In - en Uitvoerbesluit Landbouwgoederen. 1970 - 1975, 162-168
            - Elfde wijzigingsbeschikking, 1970 - 1971, 162
            - Twaalfde wijzigingsbeschikking, 1971, 163
            - Dertiende wijzigingsbeschikking, 1971, 164
            - Veertiende wijzigingsbeschikking, 1972, 165
            - Vijftiende wijzigingsbeschikking, 1972 - 1973, 166
            - Zestiende wijzigingsbeschikking, 1973, 167
            - Zeventiende wijzigingsbeschikking, 1974 - 1975, 168
              Oude code: AS 93 - 1.824.52. 07.76
          - In - en Uitvoerbesluit Amfetaminen, 1972, 169
          - In - en Uitvoerbesluit Cacao, 1973, 170
          - Intrekking In - en Uitvoerbesluit Koffie 1969, 1973 - 1974, 171
          - Wijzigingsbeschikking Vrijstellingsbeschikking Klein Grensverkeer (Niet - Landbouwgoederen), 1973 - 1974, 172
        - Organisatie van de buitenlandse handel. Internationaal betalingsverkeer, -1.824.521
          - Stukken betreffende het ontwerpen en wijzigen van rijkswetten tot goedkeuring van internationale overeenkomsten., 1970 - 1975; 173-175; 2 pakken en 1 omslag
            - Inzake de tot stand gekomen Vierde Internationale Tinovereenkomst te Londen, 1970 - 1972, 173
              Oude code: AS 72 - 1.824.521.114: 669.6
            - Inzake het door de Internationale Koffieraad tot stand gebrachte verlenging en wijziging van de Internationale Koffieovereenkomst te Londen. 1973 - 1975, 174-175
              - Het ontwerpen van een rijkswet tot verlenging en wijziging van de Internationale Koffieovereenkomst te Londen, 1973 - 1975, 174
                Oude code: AS 93 - 1.824.521.114: 663.93
              - Het informeren van de ministerraad over het protocol inzake het van kracht blijven van de verlengde Internationale Koffieovereenkomst, 1975, 175; 1 omslag
        - Handelsverdragen, -1.824.524
          - Stukken betreffende het ontwerpen en wijzigen van de Rijkswet inzake de langlopende handelsovereenkomsten tussen de Benelux Economische Unie en verschillende Europese landen., 1968 - 1973; 176-181; 3 pakken en 3 omslagen
            - Socialistische Republiek Roemenië. 1968 - 1971, 176-177
              - 1968-1971, 176; 1 pak
                Oude code: AS 54 - 1.824.524 (498)
              - 1970-1971, 177
            - Tsjechoslowaakse Socialistische Republiek, 1972 - 1973, 178
              Oude code: AS 72 - 1.824.524 (437)
            - Volksrepubliek Bulgarije, 1970 - 1971, 179; 1 pak
              Oude code: AS 54 - 1.824.524 (497.2)
            - Volksrepubliek Hongarije, 1971 - 1972, 180
              Oude code: AS 72 - 1.824.524 (439)
            - Volksrepubliek Polen, 1971 - 1972, 181; 1 pak
              Oude code: AS 72 - 1.824.524 (438)
          - Stukken betreffende het aanvullen en wijzigen van gesloten overeenkomsten inzake technische en economische samenwerking met andere landen., 1968 - 1975; 182-193; 2 pakken en 10 omslagen
            - Duitse Democratische Republiek (DDR), 1973 - 1975, 182
              Oude code: AS 93 - 1.824.524 (430.2)
            - Indonesië, 1968 - 1971, 183; 1 pak
              Oude code: AS 54 - 1.824.524 (910)
            - Kameroen, 1971, 184
              Oude code: AS 54 - 1.824.524 (671.1)
            - Koninkrijk Marokko, 1971 - 1972, 185
              Oude code: AS 73 - 1.824.524 (64)
            - Koninkrijk Thailand, 1972, 186
              Oude code: AS 73 - 1.824.524 (593)
            - Maleisië, 1971, 187
              Oude code: AS 54 - 1.824.524. (595)
            - Republiek Ivoorkust, 1972, 188
              Oude code: AS 73 - 1.824.524 (666.8)
            - Republiek Senegal, 1971, 189
              Oude code: AS 53 - 1.824.524
            - Republiek Singapore, 1971 - 1973, 190
              Oude code: AS 73 - 1.824.524 (595.13)
            - Tanzania, Kenia, Soedan en Oeganda, 1969 - 1971, 191; 1 pak
            - Unie van Socialistische Sowjet - Republieken (USSR), 1972, 192
              Oude code: AS 72 - 1.824.524
            - Volksrepubliek Polen, 1974 - 1975, 193
              Oude code: AS 93 - 1.824.524 (438)
          - Stukken betreffende het voeren van overleg met het Ministerie van Financiën en het Ministerie van Justitie over het ontwerpen van de Wet Buitenlandse Handelsstatistiek., 1971; 194; 1 omslag
            Oude code: AS 53 - 1.824.52. 07.77
          - Stukken betreffende het (mede)ontwerpen van de Rijkswet houdende Goedkeuring van het Handelsverdrag en de Overeenkomst nopens het Handels - en Betalingsverkeer tussen de Beneluxlanden en de Unie van Socialistische Sowjet - Republieken (USSR) en daarmee samenhangende protocollen., 1971 - 1972; 195; 1 pak
            Oude code: AS 73 - 1.824.524 (47+57)
          - Stukken betreffende het informeren van de ministerraad over de instelling van een gemengd Chinees - Nederlandse commissie tot bevordering van de ontwikkeling van de economische - en handelsaangelegenheden tussen deze twee landen., 1973 - 1974; 196; 1 omslag
            Oude code: AS 93 - 1.824.524 (510)